【裁判字號】    93,勞上,80
【裁判日期】    950329
【裁判案由】    給付工資等
【裁判全文】
臺灣高等法院民事判決                  93年度勞上字第80號
上  訴  人  甲○○
            乙○○
            丙○○
共      同
訴訟代理人  李富祥律師
複 代理 人  姚念林律師
上  訴  人  大地工藝室內裝修設計有限公司
法定代理人  丁○○
訴訟代理人  崔百慶律師
            王柏棠律師
上列當事人間給付工資等事件，兩造對於中華民國93年11月4日
台灣台北地方法院93年度勞訴字第68號第一審判決分別提起上訴
，經本院於95年3月15日言詞辯論終結，判決如下：
    主  文
原判決關於命上訴人大地工藝室內裝修設計有限公司給付上訴人
丙○○逾新台幣壹拾陸萬參仟貳佰陸拾壹元本息部分，及該部分
假執行之宣告，暨命大地工藝室內裝修設計有限公司、丙○○負
擔訴訟費用部分之裁判均廢棄。
上開廢棄部分，上訴人丙○○在第一審之訴駁回。
大地工藝室內裝修設計有限公司其餘上訴及甲○○、乙○○、丙
○○上訴均駁回。（原判決主文第一項關於命大地工藝室內裝修
設計有限公司給付甲○○之金額應更正為新台幣貳拾萬肆仟肆佰
伍拾肆元）。
第一審訴訟費用命大地工藝室內裝修設計有限公司、丙○○負擔
部分，由大地工藝室內裝修設計有限公司負擔百分之二十七，丙
○○負擔百分之二十三；第二審訴訟費用關於大地工藝室內裝修
設計有限公司上訴部分，由丙○○負擔百分之四，餘由大地工藝
室內裝修設計有限公司負擔。第二審訴訟費用關於甲○○、乙○
○、丙○○上訴部分，由甲○○、乙○○、丙○○各自負擔。
    事實及理由
一、甲○○、乙○○、丙○○起訴主張以：渠等分別自90年9月4
    日、87年8月4日、86年10月20日起受僱於大地工藝室內裝修
    設計有限公司（下稱大地公司），平日盡忠職守，詎大地公
    司先積欠渠等92年10月間、同年12月間之部分薪資及93年1
    月間至3月間之薪資，又於93年1月底妄指渠等三人有侵占公
    司財務、收受廠商回扣等違反工作守則之行為，以書面傳真
    於與大地公司往來之廠商，並在公司內部流傳給同仁傳閱簽
    名，造成渠等名譽受損，大地公司之行為業已違反勞動基準
    法第14條第1項第2款、第5款之規定，是渠等於93年3月1日
    依前揭規定，委任律師發函大地公司終止兩造間之勞動契約
    ，爰依民法第486條前段、勞動基準法第22條、第23條、第
    14條第4項、第17條、第38條、第39條、勞動基準法施行細
    則第9條、第24條第3項規定，請求大地公司給付積欠之薪資
    、資遣費、未休假特別工資及渠等代大地公司墊付之款項，
    張幼蘭新台幣（下同）496,062元、乙○○608,835元、丙○
    ○652,615元，及均自起訴狀繕本送達大地公司翌日起至清
    償日止，按年息5%計算之利息，並願供擔保請准宣告假執行
    。原審判命大地公司應給付甲○○204,454元（主文誤載為
    244,454元）、乙○○99,653元、丙○○184,261元，及均自
    93年3月24日起至清償之日止，按年息5%計算之利息，並依
    職權宣告假執行，及准大地公司供擔保免假執行，而駁回其
    餘之請求。渠等對駁回部分上訴，求予廢棄原判決該部分，
    改判命大地公司應再給付甲○○291,608元、乙○○509,182
    元、丙○○468,354元，並聲明駁回大地公司之上訴。
二、大地公司則以：甲○○、乙○○、丙○○人均為中國大陸北
    京迪雅祥寧裝飾工程有限公司之員工，並非其公司之員工。
    縱認渠等為其公司之員工，其公司係於93年1月下旬知悉渠
    等有收受下包廠商回扣，乙○○並有私自在工程結算書上蓋
    公章、曠職，丙○○有侵占公司財務、並與張幼蘭有私接工
    程等違反工作守則之行為後，即於同年月29日發函，依勞動
    基準法第12條、工作規則第28條第1款、第10款之規定，將
    渠等三人予以解僱，復於同年2月11日委請律師發函終止與
    渠等間之勞動契約，是渠等自無任何資遣費請求權。且渠等
    收受廠商回扣金額約人民幣11萬元折合新台幣約46萬2000元
    ，應與渠等請求給付之薪資金額抵銷，丙○○挪用公款人民
    幣5,000元折合新台幣21,000元購買機票部分，亦應與其請
    求部分互為抵銷，甲○○等三人亦無剩餘休假數及尚未抵休
    工時等語為辯，並就原審判決其敗訴部分上訴，求將原判決
    該部分廢棄，改判駁回甲○○等三人於原審之訴，且聲明駁
    回甲○○等三人之上訴。
三、兩造不爭執之事實：
    甲○○、乙○○、丙○○分別自90年9月4日、87年8月4日、
    86年10月20日起受僱於大地公司，甲○○於92年9月以前之
    月薪為6萬5千元，自92年10月起為7萬8千元，工作年資計2
    年6個月，乙○○、丙○○月薪均為63,542元，乙○○之工
    作年資為5年7個月，丙○○之工作年資為6年5個月。大地公
    司於93年1月底指稱上訴人有侵占公司財務、收受廠商回扣
    等違反工作守則之行為，以書面傳真於與大地公司往來之廠
    商，並在公司內部傳閱同仁，復以此為由於同年月29日發函
    ，依勞動基準法第12條、工作規則第28條第1款、第10款之
    規定，將渠等三人予以解僱，又於同年2月11日委請律師發
    函終止與渠等間之勞動契約；而甲○○等三人則於93年3月1
    日以大地公司違反勞動基準法第14條第1項第2款、第5款之
    規定，委任律師發函大地公司終止兩造間之勞動契約等情，
    為兩造所不爭執，並有勞工保險投保資料、大地公司信函、
    律師函、計算薪資便函、領取薪資銀行存摺影本附卷可稽，
    自堪信為真實。
四、甲○○等三人主張大地公司積欠渠等92年10月間、同年12月
    間之部分薪資及93年1月間至3月間之薪資，及大地公司指稱
    渠等侵占公司財務、收受廠商回扣，以書面傳真於與上訴人
    大地公司往來之廠商，並在公司內部傳閱之行為，造成渠等
    名譽受損，渠等依法終止與大地公司之勞動契約，除所積欠
    薪資部分外，大地公司尚應給付資遣費、未休假特別工資等
    情，為大地公司所否認，並以前開情詞置辯。則本件之爭執
    點在於：（一）甲○○等三人是否為大地公司之員工？（二
    ）大地公司是否已合法終止勞動契約在先？（三）張幼蘭等
    三人是否有收受廠商回扣、私接工程、曠職等情事？（四）
    大地公司有無積欠甲○○等三人薪資及代墊款項、未休假工
    資？應否給付甲○○等三人資遣費？金額若干？茲分述如下
    。
五、甲○○等三人應為大地公司之員工：
(一)兩造相互間有互為雇主與勞工之意思，即屬意思表示一致，
    成立勞動契約關係：
１、本件訴訟繫屬前，大地公司認為甲○○等三人違反公司工作
    規則，發函通知予以解雇，另以大地公司名義發函指其三人
    涉嫌侵占該公司財物及收受廠商回扣，依工作守則將其三人
    予以免職（原審調字卷第14、15頁）。而甲○○等三人則以
    大地公司違反勞基法及勞動契約為理由，委任律師發函向大
    地工藝公司聲明終止勞動契約（見同上揭卷第16頁）。顯見
    雙方均認為在各自主張終止勞動契約前，兩造間確實存在有
    勞動契約關係，否則豈有互相主張終止勞動關係之理。
２、另外參酌大地公司於原審提出之甲○○簽呈（即備忘便函）
    向大地工藝公司報備到北京出差事宜（見同上卷第17頁），
    該簽呈依序經過大地公司總經理廖柏信及法定代理人丁○○
    簽章認可。該簽呈主旨係出差至北京相關事宜，苟甲○○係
    離職已非大地公司員工，則何以稱「出差至北京」，又何須
    向大地公司上簽呈報告，並由該公司總經理廖柏信及法定代
    理簽章認可？
３、甲○○等三人在北京、上海出差期間，大地公司繼續支付薪
    資給其三人（見同上卷第18至21頁存摺影本）。且大地公司
    未休特別假統計明細表，仍繼續統計其三人未休特別假之天
    數（見同上卷第22、23頁）。
４、大地公司於原審庭提之被證五「大地工藝公司上海收支帳」
    ，可以證明甲○○等三人被派駐上海出差，大地公司對於該
    處之收支仍列為該公司之收支帳。
５、甲○○等三人之勞工保險，至兩造終止勞動關係前投保單位
    均為大地公司（見同上卷第11至13頁）。
６、綜合以上事證，足以證明甲○○等三人係以大地公司員工身
    份派駐在大陸地區出差，兩造仍有勞動契約關係存在。
(二)本件訴訟繫屬後，大地公司所提書狀及陳述一再稱甲○○等
    三人有曠職、私用公司印章、收取廠商回扣等事由（意指上
    訴人三人為其公司員工），主張其終止勞動契約合法云云，
    此項主張證明其自始即承認兩造間確實在終止契約前有勞動
    契約關係存在：
１、大地公司於原審93年4月13日答辯狀稱：原告甲○○等三人
    原為其公司聘僱之員工，分別因曠工三日及違反工作規則情
    節重大，已被其依勞基法第12條解雇；原告皆為被開除，故
    資遣費部分不應給付；代墊費用確有其項目及金額，被告已
    做止付。93年6月14日準備書狀稱原告三人確有收取廠商回
    扣，致損害公司利益之行為。93年10月11日民事準備書二狀
    稱原告有曠職及私用公章之情形，其公司依法得予以解雇。
    93 年10月29日民事陳報狀稱原告有違反工作規則及曠職之
    情形，隨即於93年1月29日發函原告終止勞動契約。
２、大地公司於本審94年2月23日民事上訴理由狀稱兩造間之勞
    動契約業經其合法終止，另主張抵銷抗辯。
３、綜合大地公司歷次書狀陳述，均一再主張兩造間原有勞動契
    約關係，係因王幼闌等三人違反勞基法及工作規則，由大地
    公司於93年初發函終止勞動契約。
(三)證人郭遐年94年9月12日於本院證稱甲○○等三人從派駐大
    陸起就算北京迪雅祥寧公司的員工云云，與上揭事證不符，
    且與其在原審所為之證詞互相矛盾：
１、證人郭遐年證稱甲○○等三人派駐大陸後沒有向大地工藝公
    司辦理離職手續（同日筆錄第2頁倒數第3行），且依上述甲
    ○○等三人仍然為大地工藝公司員工，直到終止勞動契約時
    為止。郭遐年亦未否認上訴人三人與大地工藝公司有勞動契
    約關係。
２、郭遐年另證稱，大地公司發現甲○○等三人有收回扣的情形
    ，在這之後其開始與丁○○回報開始調查。若是甲○○等三
    人與大地公司無勞動契約關係，郭遐年所指收取回扣一節則
    與大地公司有何干係，又何需向大地公司負責人丁○○回報
    ？況且，大地公司聲請傳訊郭遐年，亦是為大地公司之利益
    出庭作證，認為甲○○等三人在大陸地區之業務行為，仍屬
    大地公司之業務，才有辯稱上訴人三人收取回扣、曠職等行
    為損害大地公司利益之餘地。
３、郭遐年於原審93年7月26日證稱其自己是大地公司派駐在大
    陸工作（同日筆錄第2頁倒數第4行），並指乙○○為派駐大
    陸（同日筆錄第3頁第4行）。另證稱甲○○等三人有收取回
    扣及私接工程等情事。其所證述內容之意旨均指稱甲○○等
    三人為大地公司之員工。因此，郭遐年於本院證稱甲○○等
    三人為迪雅祥寧公司員工云云，與其在原審所為之證詞互相
    矛盾，而且明顯與上開事證不符，顯然不足採信。
(四) 大地公司於本院嗣後翻異辯稱甲○○等三人非其公司員工
     云云。惟大地公司前就兩造間原有勞動契約關係所為之自
     認，與事實相符，並無撤銷自認可言。再依民事訴訟法第
     447條規定，大地公司亦不得於第二審程序提出新攻擊防禦
     方法。因此不論是基於事實或是法律的規定，大地公司嗣
     後所為兩造無勞動契約關係之抗辯，不足採信。
六、兩造間之勞動契約業經大地公司合法終止在先：
(一)大地公司辯稱其於九十三年一月下旬知悉甲○○等三人有侵
    占公司財務、收受廠商回扣、私接工程及曠職等違反工作守
    則之行為後，即於同年月二十九日依勞動基準法第十二條、
    工作規則第二十八條第一款、第十款之規定，發函將甲○○
    等三人予以解僱，復於同年二月十一日委請律師發函終止與
    甲○○等三人間之勞動契約，業據其提出同年一月十二日錄
    音帶及譯文、工作規則、證明書、免職令、甲○○與丙○○
    之備忘便條、大地公司公司收支帳、同年一月八日趙鵬、包
    銘輝電話錄音譯文、二月七日郭遐年、沈飛電話錄音譯文、
    免職通知、存證信函等件為證（見原審勞訴卷第10頁至第14
    頁、第28頁至第29頁、第64頁至第65頁、第30頁至第32頁、
    第82頁至第85頁、第87頁至第89頁），並經證人即前大地公
    司派駐北京之副總經理郭遐年及總經理廖柏信於原審及本院
    證述無訛（見原審勞訴卷第19頁至第25頁，本院卷第96 至
    99頁），應可信實。大地公司依工作規則經過調查後，依據
    前開證人郭遐年之證詞及其在大陸之承包商沈飛、包銘輝等
    人之電話錄音，認定甲○○等三人確有收受廠商回扣及甲○
    ○並有私接工程等行為，業已違反工作規則第六條第四項、
    第五項、第七項等規定，旋即於同年月二十九日發函限甲○
    ○等三人於五日內出面說明，並於翌日函告與其往來之廠商
    ，再依同規則第二十八條第一款、第十款之規定及勞動基準
    法十二條第一項第四款、第六款之規定，於同年二月十一日
    委請律師發函終止與甲○○等三人間之勞動契約，即屬有據
    。
(二)甲○○等三人稱郭遐年證稱其三人向包商收取回扣係屬傳聞
    無證據能力云云。惟郭遐年證稱「聽包商沈飛說」王幼闌等
    三人有收取回扣百分之八之事，係證人親自聽包商沈飛所說
    之親自聽聞，該部分證言自非屬傳聞，自有證據能力。苟甲
    ○○等三人無大地公司所所指收取回扣、曠職等情事，大地
    公司於同年月二十九日發函限甲○○等三人於五日內出面說
    明，其三人為何不出面說明？參酌其他錄音帶及譯文、工作
    規則、證明書、免職令、甲○○與丙○○之備忘便條、大地
    公司公司收支帳、同年一月八日趙鵬、包銘輝電話錄音譯文
    、二月七日郭遐年、沈飛電話錄音譯文、免職通知、存證信
    函等件，足證郭遐年證稱「聽包商沈飛說」甲○○等三人收
    取大陸包商回扣應確有其事。
(三)甲○○等三人雖稱大地公司依上開收取回扣事由終止契約業
    已逾越三十日之除斥期間云云。惟查大地公司係於九十三年
    一月二十日左右始知悉前情，旋即做出處理等情，業經證人
    即大地公司總經理廖柏信於原審證述綦詳（見原審勞訴卷第
    57頁），則大地公司於同年二月十一日終止兩造間之勞動契
    約，自未逾越三十日之法定除斥期間。雖證人郭遐年曾證稱
    最早向其反應的下包商係沈飛（約於同年一月五日、六日左
    右）等語，然其亦證稱需向公司回報（見原審勞訴卷第25
    頁），足見證人郭遐年並無權代表大地公司決定如何處理甲
    ○○等三人之違規行為，仍需向大地公司回報，是證人郭遐
    年知悉之時間並不代表大地公司有權決定者亦同時知悉。況
    且指證甲○○等三人收取回扣之廠商不僅沈飛一人而已，嗣
    後復有其他包商如包銘輝於同年一月八日之電話錄音，堪認
    前開證人廖柏信證述大地公司係於同年一月二十日左右知悉
    前情等語屬實。因此，大地公司終止兩造間之勞動契約，應
    尚未逾越三十日之除斥期間
(四)甲○○等三人復否認有前開侵占公司財務、收受廠商回扣、
    私接工程及曠職等違反工作守則之行為，並辯稱甲○○僅係
    代為聯繫購買家具之事宜；而大地公司因財務困難要求乙○
    ○拖延應於九十二年底給付於承包商之工程款，乙○○只得
    設法迴避承包商，復因大地公司積欠甲○○等三人薪資及代
    墊款項，只得先行返回台灣，並非曠職，縱認有曠職之事，
    惟大地公司遲至九十三年四月十三日方提出書狀主張，亦已
    逾越勞動基準法所定三十日之除斥期間；另丙○○亦因大地
    公司積欠工資及代墊款項，致生活捉襟見肘，方向公司借支
    五千元購買機票非挪用公款之行為云云。惟查：
１、甲○○雖稱係受劉觀宇之指示而協助、代為聯繫買傢俱，並
    無私接工程，然查劉觀宇早於九十二年九月間離職，而觀之
    甲○○所發出予丙○○之備忘便條（見原審勞訴卷第66頁）
    ，上載甲○○連繫之日期則為九十三年一月二十八日，足見
    甲○○所云僅係受劉觀宇指示代為聯繫買傢俱，不足憑取。
    再觀之前開備忘便函結論記載「１床（已退，結帳時退費即
    可）另進床時刮傷木地板．．．．補漆不應收費」等語，堪
    認甲○○、丙○○應有私接工程並向客戶收取費用之行為，
    並非僅係受劉觀宇之指示而提供無償之協助。再者，依大地
    公司工作規則第六條第七項之規定「私接案件未報備」不以
    有向客戶收取費用為限，縱使代為聯繫，亦屬違反規定，是
    甲○○前開主張，並無可取。
２、乙○○主張其並非曠職，縱認有曠職之事，大地公司遲至九
    十三年四月十三日方提出書狀主張，亦已逾越勞動基準法所
    定三十日之除斥期間云云。惟乙○○自九十三年一月二日起
    即未到大地公司上班，迄同年二月四日始提出備忘便函表示
    長期請事假云云（見原審勞訴卷第五一頁），然乙○○是突
    然失去聯繫，未依時上班，亦未依大地公司工作規則請假，
    業經證人郭遐年證述屬實（見同上卷第19頁），並為乙○○
    所不爭執，足見乙○○一直在曠職中，是大地公司自得以此
    作為終止其與乙○○間勞動契約之理由，其主張大地公司業
    已逾越三十日之除斥期間，自無可取。
３、丙○○雖主張其亦因大地公司積欠工資及代墊款項，方向公
    司借支人民幣五千元，並非挪用公款云云。惟查丙○○係擔
    任工程部經理，縱使係向公司借支，亦需經過公司規定之正
    當程序辦理，並非其有權限可逕行取用，此五千元人民幣之
    支用，既未事先經過大地公司公司核可（見原審勞訴卷第31
    頁），自屬挪用公款，是其所辯亦無可取。
(三)從而，兩造間之勞動契約業於九十三年二月十一日經大地公
    司合法終止，是甲○○等三人主張其於同年三月一日發函大
    地公司終止兩造間之勞動契約，即無足取。準此，甲○○等
    三人請求大地公司給付資遣費，即屬無據，不應准許。
七、大地公司是否有積欠甲○○等三人薪資、代墊款項及未休假
    工資：
(一)甲○○等三人主張其因執行職務代墊雜項費用，計甲○○墊
    付16,178元，乙○○墊付36,111元，丙○○墊付30,884元，
    均已申報大地公司核付，惟大地公司未支付之事實，業據其
    提出與其所述相符之代墊款項統計表為證（見原審調字卷第
    24頁至第28頁），並為大地公司所不爭執，應可信為真實。
    是甲○○等三人主張大地公司應給付其前開代墊款項，洵屬
    有據，應予准許。
(二)甲○○等三人主張大地公司積欠九十二年十月間、同年十二
    月間之半數薪資及九十三年一月間起至二月十二日之薪資，
    業據其提出大地公司計算薪資便函及甲○○等三人領取薪資
    銀行存摺（見原審調字卷第17頁至第21頁）等件為證。大地
    公司空言否認，惟未就其業已如數給付甲○○等三人薪資之
    有利事實舉證以實其說，是大地公司辯稱並未積欠薪資云云
    ，自無足取。從而，甲○○等三人依據民法第四百八十六條
    前段、勞動基準法第二十二條、第二十三條、勞動基準法施
    行細則第九條規定，請求大地公司給付積欠甲○○九十二年
    十月份、十二月份薪資各39,000元、九十三年一月份薪資78
    ,000 元，同年二月份之薪資32,276元（78000/29x12），計
    188,276元；乙○○、丙○○九十二年十月份、十二月份之
    薪資各31,771元，及丙○○九十三年一月份之薪資63,542
    元、九十三年二月份之薪資26,293元（63542/29x12），計
    丙○○為153,377元，乙○○為63,542元，即有理由，應予
    准許。承前所述，兩造間之勞動契約既經大地公司早於九十
    三年二月十一日發函終止，該函並於同年月十二日到達甲○
    ○等三人而發生終止契約之效力，是甲○○等三人請求大地
    公司給付自九十三年二月十三日起至三月間之薪資，即屬無
    據，不應准許。又乙○○自九十三年一月初起即未再上班對
    大地公司提供勞務，亦未依大地公司規定辦理任何請假手續
    ，已如前述，復於備忘便函中自認大地公司業於九十三年一
    月五日給付二分之一之薪資（見原審勞訴卷第51頁），是其
    請求大地公司應給付其九十三年一月份之薪資，亦屬無據，
    不應准許。
(三)甲○○主張未休加班之時數為一百點五小時，未休特別休假
    時數為五十三個小時，合計為一百五十三點五小時，大地公
    司應給付工資為48,501元；乙○○主張未休之特別假時數為
    八十小時，大地公司應給付工資為21,180元；丙○○主張未
    休之特別假時數為六十三點五小時，大地公司應給付工資為
    16,812元云云，惟為大地公司否認（見本院卷第105頁）。
    甲○○等三人於原審提出之大地公司92年9月份之報表雖記
    載甲○○自92年6月1日至92年9月4日有剩餘休假數53.0、尚
    未抵休工時100.5，92年4月份報表記載丙○○自92年1月1日
    至92年10月15日有剩餘休假數83.3、尚未抵休工時63.5，乙
    ○○自92年1月1日至92年7月29日有尚未抵休工時14.0（見
    原審調字卷第22、23頁），惟該二份報表係於92年4月份及9
    月份作成，距92年底及上開大地公司終止勞動契約之時，尚
    有數月或半年以上之時間，並不能證明甲○○等三人至92年
    底或上開大地公司終止勞動契約之時尚有剩餘休假數及尚未
    抵休工時。且依92年4月份報表記載丙○○自92年1月1日至
    92年10月15日有剩餘休假數83.3、尚未抵休工時63.5，乙○
    ○自92年1月1日至92年7月29日有尚未抵休工時14.0；然乙
    ○○主張尚有未休之特別假時數八十小時，丙○○則僅主張
    尚有未休之特別假時數六十三點五小時，與該報表之記載均
    顯然不符。是該二份報表並不足以證明甲○○等三人尚有剩
    餘休假數及尚未抵休工時。此外，甲○○等三人並未再舉證
    證明渠等確有剩餘休假數及尚未抵休工時未休，則其三人依
    據勞動基準法第三十八條、第三十九條、勞動基準法施行細
    則第二十四條第三項規定，請求大地公司給付未休假工資甲
    ○○48,501元、乙○○21,180元、丙○○16,812元，即無理
    由，不應准許。
(四)從而，大地公司計應給付甲○○204,454元（薪資188,276元
    ，加代墊付款項16,178元），乙○○99,653元（薪資63,542
    元，加代墊付款項36,111元），丙○○184,261元（薪資153
    ,377 元，加代墊付款項30,884元）。惟丙○○挪用大地公
    司公款人民幣5,000元，已見上述，計折合新台幣21,000元
    ，為丙○○所不爭執，其自應返還大地公司，大地公司主張
    與其之請求抵銷，應為可採，經抵銷後大地公司僅應給付丙
    ○○163,261元。大地公司固又主張以甲○○等三人收受廠
    商回扣金額人民幣約11萬元折合新台幣約462,000元抵銷云
    云。惟大地公司並未能證明甲○○等三人收取回扣之數額究
    竟多少，亦未證明其三人收取之回扣應返還予其公司，及說
    明其抵銷之依據（即依何實體上之請求權），其此部分抵銷
    之主張不應准許。
八、綜上所述，甲○○等三人請求大地公司給付甲○○204,454
    元、乙○○99,653元、丙○○163,261元，及均自起訴狀送
    達大地公司之翌日即九十三年三月二十四日起至清償日止，
    按年息百分之五計算之利息，為有理由，應予准許；逾此範
    圍之請求，不應准許。原審判准給付丙○○金額逾應准許之
    163,261元本息部分，大地公司上訴指摘原判決該部分不當
    ，求予廢棄改判，為有理由，應由本院將原判決該部分廢棄
    ，改判駁回此部分丙○○在原審之訴；另就上開應准許部分
    ，原審為甲○○等三人勝訴判決，並依職權宣告假執行及依
    大地公司聲請准供擔保准免假執行，核無不合，大地公司上
    訴指摘原判決該部分不當，求予廢棄改判，為無理由，應予
    駁回。另就上開不應准許部分，原審駁回甲○○等三人之請
    求及假執行聲請，尚無不合，甲○○等三人上訴指摘原判決
    該部分不當，求予廢棄改判，為無理由，亦應予駁回
九、本件事證已臻明確，兩造其餘攻擊防禦方法及舉證，經核於
    判決結論無影響，爰不一一論述；又原判決理由准許甲○○
    之金額為204,454元，惟原判決主文載為244,454元，係屬顯
    然之誤載，原審未及裁定更正，爰併予更正如主文第三項所
    述，附此敘明。
十、結論：本件大地公司之上訴為一部有理由、一部無理由，甲
    ○○等三人之上訴為無理由，爰依法判決如主文。
中    華    民    國    95    年    3     月    29    日
                  勞工法庭審判長法  官  張宗權
                                法  官  陳永昌
                                法  官  陳忠行
正本係照原本作成。
兩告均不得再上訴。
中    華    民    國    95    年    3     月    30    日
                                書記官  明祖星


司法院資訊處製作；財團法人民間司法改革基金會備份。
